臺灣士林地方法院刑事判決　　　　　　　　　　　　　八十九年度訴字第五五一號
　　公　訴　人　臺灣士林地方法院檢察署檢察官
　　被　　　告　己○○
　　指定辯護人　本院公設辯護人姜惠如
　　被　　　告　曹永豊起訴書.
　　指定辯護人　本院公設辯護人林龍輝
右列被告等因違反毒品危害防制條例案件，經檢察官提起公訴（八十九年度偵字第一
七三四號），本院判決如左：
    主  文
己○○連續販賣第二級毒品，處有期徒刑捌年陸月。扣案之帳冊貳本沒收，已毀棄之
電子秤壹個、分裝袋壹批，追徵其價額，未扣案之新臺幣貳萬肆仟玖佰元沒收，如全
部或一部不能沒收時，以其財產抵償之。
曹永豊無罪。
    事  實
一、己○○有傷害、違反毒品危害防制條例等前科（不構成累犯），其明知安非他命
    係第二級毒品，竟基於販賣第二級毒品安非他命以圖得不法利益之概括犯意，先
    自民國八十八年十月二十六日起至八十九年一月二十二日止，連續於附表一所示
    之時間，在不詳地點，向真實年籍姓名不詳綽號「阿東」、「黑人」之男子及其
    他因己○○未配合供出之不知姓名之人，以附表一所示之價格及數量，販入第二
    級毒品安非他命多次，並以其所有之電子秤、分裝袋，分裝成小袋包裝。嗣自八
    十八年十一月二十四日起至八十九年一月二十四日止，連續於附表二所示之時間
    、地點，以附表二所示之價格及數量，分別賣出第二級毒品安非他命予附表二所
    示之人，並由己○○依日期先後，將販入、賣出之對象（多以綽號或諧音記載，
    少數始紀錄本名）、數量及金額登錄於帳冊。迨八十九年一月二十六日下午二時
    許，從事代書工作之曹永豊（起訴書誤載為丁○○）至臺北縣汐止市○○路○段
    五十三巷六號旁己○○居住之鐵皮屋修理廠，欲向己○○購買毒品，然廖某表示
    無貨可賣，但有少量安非他命可供施用，適己○○友人丙○○亦在場，三人遂一
    起施用安非他命（己○○施用安非他命部分，另由臺灣基隆地方法院以八十九年
    度易第十號判處有期徒刑四月確定），曹永豊施用毒品完畢，甫走出鐵皮屋鐵捲
    門外，即為據報前往現場埋伏之員警當場查獲，並在鐵皮屋內桌上扣得施用安非
    他命之吸食器一個及正在燃燒中之酒精燈一個，及己○○所有供施用毒品所用之
    安非他命殘渣袋三十五個、酒精燈一個、吸食器三個、玻璃球三個（以上業經臺
    灣基隆地方法院以八十九年度易字第十號判決諭知沒收，嗣經臺灣基隆地方法院
    檢察署檢察官執行沒收處分在案）、安非他命二小包淨重二公克，及己○○所有
    供販賣第二級毒品安非他命所用之分裝袋一批（業經臺灣基隆地方法院檢察署檢
    察官執行毀棄處分，致無從計算數量）、電子秤一個（業經臺灣基隆地方法院檢
    察署檢察官執行毀棄處分）及帳冊二本（經本院編號為Ａ、Ｂ），始循線查悉上
    情。
二、案經臺北縣警察局汐止分局報請臺灣士林地方法院檢察署檢察官偵查起訴。
    理  由
壹、有罪部分：
一、訊據被告己○○矢口否認涉犯右揭連續販賣第二級毒品安非他命犯行，辯稱：伊
    並沒有販賣安非他命給他人，僅與友人合資或受託代為購買安非他命而已，伊是
    向曹永豊購買安非他命云云。惟查：
  (一)被告己○○之供詞：
    1.被告己○○於警訊時供稱：「那時剛好一名綽號叫曹哥的男子賣給我和我的朋
      友丙○○安非他命毒品正要離去。曹哥即是曹永豊（本院按，本件偵、審資料
      中被告曹永豊之姓名均誤載為丁○○，為免判決書撰寫上之困擾，所引筆錄內
      容中關於丁○○之記載均更正為曹永豊，合先敘明）」、「警方前往臨檢時查
      扣了酒精燈二個、電子秤一個、帳冊二本、分裝袋一批、吸食器四組、殘渣袋
      三十五個、安非他命二‧０克、玻璃球三個、高射砲一個。酒精燈、吸食器、
      殘渣袋、玻璃球、分裝袋是我和丙○○共有的，電子秤是向曹永豊購買安非他
      命時怕他作假重量不足而向曹永豊買的，高射砲是丙○○的，帳冊是我買的，
      而內容是曹永豊叫我幫他寫」、「我約於三、四月前開始向曹永豊購買，二、
      三天就向曹永豊購買，一次買新臺幣（下同）一、二千元，我都用電話向他聯
      絡，最近因他行動電話掉了，都是他主動向我聯絡」、「我沒有和曹永豊作販
      賣毒品之事情，我是因為貪替他寫，他都會拿一些給我吸食才寫的」、「曹永
      豊常利用賣給我安非他命時到我修理廠分裝毒品，且我曾親眼看到他在汐止五
      顆星釣蝦場與不詳之男子交易毒品」、「警方前來臨檢前，曹永豊拿安非他命
      賣給我們，我和曹永豊就在裡面吸食，曹永豊正要離去警方就來臨檢了」、「
      （問：曹永豊為何要到你修理廠從事分裝毒品之工作？）曹永豊曾說我那較方
      便，因為只有我和丙○○在而已，且人比較不會注意」、「（問：帳冊內容是
      否為曹永豊買賣毒品紀錄？）是的，都是曹永豊買賣毒品完後叫我替他寫的」
      、「我向曹永豊購買安非他命的次數我不清楚了，每次都是用電話聯繫，不是
      他來修理廠找我，就是我到五顆星釣蝦場找他拿安非他命，這次我沒錢，所以
      還沒付錢給曹永豊，大約要二千元」云云（偵卷第二十四頁正面至第二十五頁
      正面）。
    2.又於八十九年一月二十七日檢察官偵訊時陳述：「（問：警訊筆錄實在否？）
      警察寫一寫，我蓋手印，說要跟丙○○一樣」、「東西（指安非他命）是丙○○帶來的，曹永豊沒有用」、「今日和曹永豊用，我尚未用，曹永豊先用，我
      們二人還未用，他先用完，我就開門讓他出去，吸他有吸，買的沒這回事」、
      「（問：帳冊何人所有？）是我爸爸不認識字，叫我幫他記的，是記珍珠粉用
      的」、「（問：磅秤是何人所有？）是我爸爸在賣珍珠粉用的」、「（問：扣
      案物何人所有？）我們三人所有的，殘渣袋要問丙○○，曹永豊拿安非他命來
      ，以前拿來的，我沒錢可買毒品，幫曹永豊修理車，他會拿安非他命給我」云
      云（偵卷第六十九頁背面至第七十頁背面）。
    3.被告己○○於八十九年二月二十九日另次檢察官偵訊時亦稱：「（問：為何被
      查到帳冊？）我父親賣珍珠粉，他不識字，叫我寫，丙○○也知道」、「（問
      ：曹永豊為何說你賣他安非他命？）當天被查獲的安非他命是丙○○帶來的，
      我沒有賣給他（指曹永豊）」（偵卷第八十一頁正面）。
    4.其於本院訊問時則供陳：「（問：八十九年一月二十六日丙○○問你有無安非
      他命可以使用，你如何回答？）我說沒有，被告曹來才有，因為先前我有跟被
      告曹聯絡要拿二千元安非他命，當天被警查獲的安非他命是被告曹帶來給我的
      。（問：當場有扣案吸食器何人所有？）是我和丙○○所有。（問：扣案的安
      非他命是你花二千元叫被告曹帶來的？）是的。（問：被告曹來你的鐵皮屋的
      目的除了帶安非他命外，還有何目的？）順便跟我拿錢。（問：八十九年一月
      二十六日被告曹吸食的安非他命是何來？）是被告曹帶來給我的安非他命，我
      拿出來給大家吸食。（問：提示八十九年一月二十七日偵訊筆錄，第六十九頁
      背面，你說安非他命是丙○○拿來的，被告曹沒有吸用，為何你今日你說被告
      曹有吸食？）因為被告曹跟我說，丙○○是初犯，勒戒即可，因為我當時有勒
      戒二次，第三次我需要強制戒治，被告曹叫我不要承認，就可以交保回去，所
      以今日我所述比較實在。（問：現場有扣案帳冊及殘渣袋何人所有？）殘渣袋
      是我和丙○○吸用剩下的，帳冊是我自己記載的。（問：提示偵卷二十五頁背
      面，你在警訊時說，這次我沒有錢，所以我沒有付錢給被告曹，大約要二千元
      是何意思？）真的，我有叫我太太拿二千元給被告曹」（本院九十一年一月三
      十一日訊問筆錄）。
  (二)觀之被告己○○前開各辯詞，就其何時開始向被告曹永豊購買安非他命？查獲時
    現場之安非他命是何人所有？查獲之電子秤係何人所有？其用途為何？查獲之帳
    冊是何人所有及其用途？有前後所述矛盾不一之重大瑕疵可指。其雖將責任全然
    推卸予共同被告曹永豊，然就八十九年一月二十六日查獲當天所購買之安非他命
    的錢是否已交付？由何人交付？卻與證人即被告己○○配偶戊○○於本院調查時
    所證：「（問：當天被告廖是否有跟你拿二千元？）沒有印象。（問：八十九年
    一月二十六日，你身上是否有放現金幾千元？）有。（問：後來身上的現金是否
    有花掉？）抓到之後，我有拿錢給廖。（問：你給廖錢做什麼？）因為他當時身
    上沒有錢，給他進去警察局要用的。（問：你是否有印象被告曹及『奇偉』在八
    十九年一月二十六日在你們家時，被告廖有進來跟你拿錢？）沒有印象。（問：
    查獲當天，被告廖是否有進去叫你把錢拿給什麼人？）沒有印象，因為我都在睡
    覺，他沒有進去叫我拿錢給別人。（問：被查獲那天是否有拿錢給被告曹？）不
    記得」等情（本院九十一年七月二十五日訊問筆錄），互有齟齬，顯見其上開所
    稱是向被告曹永豊購買安非他命之辯解，係事後臨訟飾卸之詞，意欲混淆真相，
    脫免罪責，殊不足採。
  (三)被告己○○是否有販賣安非他命予曹永豊之行為﹖
    1.扣案二本帳冊（經本院編號為Ａ、Ｂ）上面之筆跡為己○○所書寫，此為被告
      己○○所不否認，雖然其於警訊時表示帳冊都是曹永豊買賣毒品完後叫我替他
      寫的云云，惟其於本院訊問時，就帳冊記載之內容，經本院、檢察官及公設辯
      護人多方詳加詢問細節後，發現其所供多屬無稽，為呈現其供詞荒謬之處，故
      摘錄如次：「（問：提示偵卷第三十八頁扣案帳冊，並告以要旨，曹哥是何人
      ？）被告曹永豊。（問：現金曹哥現金乘以二是何意思？）被告曹把安非他命
      拿走把錢留在我這邊，因為他怕打電動玩具，把錢輸掉，所以把錢留在我這邊
      ，乘以二代表被告曹拿二公克的安非他命。（問：依照你所說乘以多少，即拿
      多少的安非他命？）是的。（問：帳冊上記載「進物」是何意思？）我忘記了
      ，但不是進貨的意思。（問：進物不是進毒品的意思？）不是，是我們共同去
      拿的。（問：你是否向「東」的人一次進貨半兩？）是的，買回來後我們再分
      安非他命。（問：帳單上記載欠賬是何意思？）代表我先幫別人墊錢。（問：
      偵卷第四十頁帳冊，記載「入金」是何意思？）跟我合夥一起去買安非他命，
      我收回來的錢。（問：第四十頁記載「貨至」是何意思？）代表安非他命拿來
      了。（問：第四十三頁記載「賒帳」是何意思？）代表我先幫別人出錢，安非
      他命拿走了，但錢還沒有拿給我，跟欠帳的意思相同。（問：第三十八頁至四
      十三頁帳冊，被告曹總共把多少錢寄放在你這邊？）我不知道，我需要看帳冊
      才可以計算出來，被告曹寄放在我這邊的錢都已經拿回去了。（問：八十九年
      一月二十六日被告曹去你家作何事？）他拿安非他命給我，並跟我拿錢，我拿
      錢給他，安非他命我拿出來給大家吸用，但是還有剩下。（問：你跟別人拿安
      非他命一公克多少？）約一千元。（問：你叫被告曹送安非他命是拿多少的安
      非他命？）我跟他拿二千元的安非他命。（問：當天安非他命吸用多少？）我
      們剛才吸用一點，被告曹就說要走了，不久警察就來了。（問：為何扣案的安
      非他命淨重還有二公克，有何意見？）因為警察把其他殘渣袋裡面的東西全部
      集合在一起。（問：被告曹把安非他命及錢都寄放在你這邊，為何你還拿錢給
      他拿安非他命？）被告曹不是每天都有東西寄放在我這邊。（問：扣案的磅秤
      何人所有？）我和丙○○所有。（問：目的何用？）因為我們一起出資去買安
      非他命，為了不吃虧我們會用磅秤，磅秤我在松山買的。（問：你在警訊說磅
      秤是跟被告曹買的，為何今日說在松山買的？）在警察局時，警察說我把被告
      曹咬死我就可以回去了，警訊時此部分所述不實在。（問：提示偵卷第七十頁
      正面，檢察官偵訊時，你說磅秤是你父親賣珍珠粉用的？）那時我被抓到，我
      認為可以脫罪，我想到什麼就說什麼。（問：帳冊是你所有？）是的。（問：
      你在警訊說帳冊內容是被告曹叫你寫的？）警訊所述不實在。（問：偵查時，
      你說帳冊是你父親不識字，所以叫你記載？）偵訊時，我所述不實在。（問：
      你去跟別人買安非他命，你是否記帳？）我自己花錢的部分，我不記帳，共同
      出資的部分，才記帳。（問：帳冊記載的曹哥是何人？）被告曹。（問：曹代
      書是何人？）帳冊是我記載，外人都是叫被告曹為曹代書，但我不知道。（問
      ：帳冊所謂的現金、曹哥、乘以二或者乘以一是何意思？）被告曹把安非他命
      寄放在我這邊，他來我這邊拿安非他命，然後把錢寄放在我這邊，我拿東西給
      他。（問：記帳關於曹哥、曹代書相當多筆，有何意見？）大部分都是被告曹
      把東西寄放在我這邊，但被告曹寄放多少，我不知道。（問：你在警訊說你跟
      被告曹買安非他命是否實在？）實在。（問：你跟被告曹買安非他命是否記帳
      ？）不記帳。（問：你如何跟被告曹買安非他命？）有時候，我去五顆星釣蝦
      場買的，有時候被告曹會拿來。（問：何時跟被告曹買？）不一定，我自從十
      四歲就認識被告曹，每次我都跟被告曹買一、二千元的安非他命，我買了很多
      次，我從國中開始吸食，我就跟被告曹買。（問：為何你在警訊時說你被查獲
      前三、四個月才跟被告曹買安非他命？）我那時跟被告曹常在一起，我小時候
      吸食安非他命是被告曹教我的，有一陣子我也沒有跟被告曹見面，被查獲的三
      、四個月前，我也有跟被告曹購買安非他命。（問：提示第四十二、四十三頁
      帳冊，為何帳冊記載被告曹還跟你拿安非他命？）我跟被告拿一、二千元的安
      非命，但被告曹還是有把安非他命寄放在我這邊，警訊所說的二、三天就跟被
      告曹買安非他命，每次買一、二千元，這是不實在。（問：帳冊裡面所記載的
      時間，是被告曹寄放安非他命及錢在你那邊的時間，為何被告曹寄放安非他命
      給你，又可以賣給你？）這是被告曹寄放的，我不可以動。（問：你有無幫被
      告曹去拿安非他命？）沒有，這是我們很多人合資購買的，我幫被告曹去拿時
      ，我的身邊都沒有安非他命。（問：你買安非他命的來源？）阿東。（問：阿
      東是否賣你比較便宜？）價格與市價一樣，但他的安非他命比較多，我們不用
      等。（問：你如何跟阿東聯絡？）我們需要透過阿草才可以跟阿東聯絡。（問
      ：你既然可以跟阿東拿安非他命為何還跟被告曹拿？）我跟阿東都是拿一、二
      、三萬元，阿東不賣一、二千元。（問：被查獲當天，被告曹去你鐵皮屋，丙○○在場？）是的。（問：被告曹拿安非他命去時，丙○○是否看到？）我不
      知道，我在房間。（問：你太太是否在房間？）是的。（問：你太太是否看到
      被告曹拿安非他命給你？）沒有，但我太太有拿錢給被告曹，我太太反對我吸
      用安非他命，但我跟我太太說我欠被告曹二千元。（丙○○上次庭訊時說被告
      曹跟你買安非他命？）不是，是被告曹把安非他命寄放在我這邊。（問：為何
      你太太還拿二千元給被告曹？）丙○○到我家時，我已經沒有安非他命，所以
      我叫被告曹拿安非他命過來。（問：被查獲當天，警察在你家外面，你是否知
      道？）丙○○有告訴我。（問：被查獲的帳冊及磅秤是放在何處？）我放在房
      間的桌上。（問：你跟阿東拿安非他命是先集資還是先拿安非他命回來後再收
      錢？）我先向他人集資。（問：你是否把集資的人何時來拿安非他命記載在帳
      冊？）是的，他們會先把錢拿給我，他們來拿安非他命時，我才記帳。（問：
      出資的人拿錢給你是否記帳？）沒有。（問：那你如何知道何人拿多少錢給你
      ？）來我這邊時，他們會說，大約我都還能記得。（問：提示偵卷第三十八頁
      帳冊，「進物十七公克」是否分給帳冊日期十一月十九日、二十日、二十一日
      、二十二日所示之人？）是的。（問：十一月二十二日進物十七公克是否分給
      帳冊記載之人？）不是，是有壹個人一口氣拿十七克。（問：十一月二十三日
      、二十四日叫你拿的安非他命從何而來？）我說錯了，十一月二十二日進的安
      非他命分給二十三日、二十四日所示之人。（問：偵卷第三十九頁帳冊記載十
      一月二十五日你進物一萬元，是否十一月二十五日、二十六日所示之人來拿的
      ？）不一定，有時我會出錢去買，有時候，我也會加入集資去買安非他命，然
      後每次都是集資完分完安非他命，重新集資再去買安非他命。（問：帳冊的記
      載方式是集資分完安非他命再集資去買安非他命？）是的，有時候，我會用被
      告曹寄放在我這邊的錢去買我自己要吸食的安非他命，等被告曹來拿寄放的錢
      時，我再還他。（問：你之前說被告曹寄放安非他命在你那邊，被告曹來拿時
      ，你會記載乘以幾克的記號？）是的。（問：被告曹寄放安非他命的紀錄何在
      ？）我沒有記載被告曹寄放的紀錄，被告曹每次都是拿走二、三公克。（問：
      被告曹是否每次寄放安非他命也每次寄放金錢？）是的。（問：提示第三十九
      頁帳冊，曹哥欠帳是何意思？）是被告曹打電動玩具輸錢，會先跟我拿錢。（
      問：提示偵卷第三十八頁帳冊，依你所述，十一月二十四日被告曹已經寄放現
      金壹仟五百元，為何十一月二十五日跟你拿壹仟五百元是欠帳？）被告曹來跟
      我拿寄放的錢時，我私底下還給他的，不是一、二千還他的。（問：你的意思
      是說二十四日，被告曹寄放一千五百元的現金，後來你有私底下還給被告曹一
      筆寄放的錢，以至於十一月二十五日曹哥來借一千五百元，你記為欠帳？）是
      的。（問：這筆私底下還的錢，你記載寄放的紀錄何在？）被告曹寄放現金壹
      仟五百元，被告曹當天就來拿回去。（問：被告曹是否合資買過安非他命？）
      沒有。（問：你幫其他人集資買安非他命有何好處？）他們會請我吸用。（問
      ：你說八十九年一月二十六日被告曹是要拿二千元安非他命去賣給你？）是的
      。（問：八十九年一月二十六日有付清二千元？）有。（問：你說過，在警訊
      時警察叫你把罪都推給被告曹，你有照警察說的做，所以警訊筆錄不實在？）
      有一半是真的，有一半是假的，如果是真的我會照實講。（問：帳冊裡面都是
      共同集資的，他們的年籍資料你是否知道？）我只知道阿東，其餘的人我不知
      道。（問：建和是何人？）我的朋友，我知道，但我不可能講。（問：為何不
      可能講？）我講出來，就會害了他們，他們有吸食安非他命，會害他們被關。
      （問：你說八十九年一月二十六日丙○○到你家，問你有無安非他命是何意思
      ？）丙○○是要來我家吸食。（問：丙○○是免費跟你拿，還是要跟你買？）
      是我免費要給丙○○，因為我跟張住在一起。（問：你一開始不是說，你跟丙○○後來感情不好，張要來拿回衣服，為何還免費拿安非他命給張？）張當時
      在場，他靠過來一起用。（問：據你所述，被告曹寄放安非他命在你那裡，被
      告曹安非他命的來源？）我不知道。（問：提示偵卷第四十九頁以下帳冊收訖
      付訖是何意思？）我不知道，我是蓋好玩的」云云（本院九十一年一月三十一
  日訊問筆錄）。
    2.觀之扣案二本帳冊係自八十八年十月二十六日起依日期記載，編號Ａ現金帳，
      其帳簿啟用表上記載：商號名稱欄「反常提神食品有限公司」、負責人姓名欄
      「反常」、帳簿名稱欄「現金明細」，編號Ｂ帳冊封面則有「亂世小雄」字樣
      。果如被告己○○警訊所言是被告曹永豊交代其記載，為何帳冊上會記載曹永
      豊自己購買之金額、日期、份量多少以及欠債或還款之情形？又為何不見廖某
      記載自己購買之金額、份量、日期等之資料？被告己○○所述，顯與常情有違
      。又若是被告己○○於本院所稱帳冊記載內容係伊和別人出資去買安非他命，
      由伊出面去拿，再分給共同出資人，伊怕會記錯，所以記載在帳冊，至於被告
      曹永豊的部分，他會把安非他命寄放在伊那邊，然後會分批拿走，每次拿多少
      伊就記載在帳冊，以免弄錯云云，即所謂之「集資購買」，然為何於集資伊始
      並未紀錄共同出資人之金額、數量，反而係於領取時始加以記載，究竟被告己○○其發放之依據為何？何以不怕因集資時未記明而於發放時產生糾紛？另被
      告曹永豊果有寄放安非他命及錢財，於寄放時為何未加記載數量以明責任，反
      而是拿取時才登錄？竟然不怕弄錯金額？凡此均與常理不符。又系爭二本帳冊
      中到處皆見「進貨」、「現金」、「收現」、「欠帳」、「收訖」、「付訖」
      等字樣，復有被告己○○自稱為其友人之名稱，其亦表示「×1」（其餘阿拉
      伯數字亦同）係指安非他命之公克數，帳冊上又均記明金額，堪認該二本帳冊
      係被告己○○販賣安非他命之紀錄。
    3.另被告己○○雖始終否認有販賣毒品安非他命圖利情事，且縱指出安非他命貨
      源係「陳正東」其人，其每次取得價格未必相同，然經本院調閱全國口卡片，
      被告己○○亦未能配合指認，以供調查確實進貨價格，然販賣毒品係屬違法行
      為，非可公然為之，不論是瓶裝或紙包之安非他命，雖可任意分裝增減其分量
      ，而每次買賣之價量，亦隨時依雙方關係之深淺、當時之資力、需求程度、毒
      品品質、對行情之認知或通路之考量等等因素機動地調整，然安非他命來源不
      易，且近年安非他命危害社會日益嚴重，治安機關對查緝販賣及施用安非他命
      等工作，無不嚴加執行，各傳播媒體對政府大力掃毒之決心亦再三報導，設若
      無利可圖，衡情一般持有安非他命之人當無輕易將持有安非他命轉讓他人而甘
      冒於再次向他人購買時，而有被查獲移送危險之理，參以本件扣案帳冊記載價
      量俱臻明確，且以每頁進貨支出及出貨現金收入加減結果，可知被告己○○均
      有利得，其有營利意圖彰彰明甚。又扣案二本帳冊縱為被告己○○販賣安非他
      命之憑證，故其中數人，本院高度懷疑均係被告己○○販賣安非他命之對象，
      然因被告己○○為脫免刑責，故就帳冊所示之人均以綽號記載，雖讀音相同者
      均為同一人，然被告己○○拒不指出其等真實姓名年籍以供查證，本於「罪疑
      唯輕原則」，本院認定被告己○○如附表二所示之犯行時，僅以帳冊之記載佐
      以傳喚賣出對象之證詞，始執為認定被告己○○犯罪之依據。
    4.被告己○○意圖營利，連續販入第二級毒品安非他命之事實，如附表一編號一
      至編號十五所示，其復連續賣出安非他命予被告曹永豊之事實，則如附表二編
      號一至編號十所示，此有帳冊二本在卷足憑。另被告曹永豊於八十九年一月二
      十七日檢察官偵訊時表示：帳本是己○○的，廖某警訊所述不實在，電子秤不
      是伊的，「（問：己○○表示你賣他毒品？）沒有，他是挾怨報復我，認為警
      察是我去告密的」（偵卷第六十七頁背面至第六十九頁正面），其於八十九年
      二月二十二日檢察官偵訊時亦陳稱：查獲安非他命不是伊帶去的，是他們挾怨
      報復，「（問：你之前轉讓安非他命給己○○幾次？）沒有，都是我向廖買，
      勒戒前一個月（八十八年十二月底）開始買，前後四、五次，最後一次是查獲
      這次沒買成，因他說沒貨，前一次是查獲前一禮拜，每次買一千元，重量不知
      ，地點都是在那鐵皮屋，他的帳冊上有我綽號『曹哥』」（偵卷第七十六頁正
      面），又於八十九年十一月二日檢察官偵訊時供以：「（問：十一月二十四日
      有否買毒品一千五百元？）我不記得日期，但那段期間，我有吸食毒品，我是
      向己○○買的，有時是欠帳拿毒品。（問：帳簿上『曹哥』是何人？）應是指
      我。（問：那段期間是否以一千五百元價格常向己○○拿？）是，因當時我癮
      很大」（偵卷第一一六頁背面至第一一七頁正面），被告曹永豊於本院調查時
      亦稱：八十八年八、九月份以後，約二、三天買一次，在鐵皮屋或廖某到我家
      ，每次買一、二千元（本院九十一年一月三十一日訊問筆錄）各等語明確，佐
      以被告曹永豊有違反麻醉藥品管理條例前科，本次查獲後亦因施用安非他命經
      裁定送觀察、勒戒，有臺灣高等法院檢察署刑案紀錄簡覆表附卷可按，又因被
      告曹永豊自陳從事代書工作，朋友皆稱其曹永「ㄈㄥ」，被告己○○亦稱「曹
      哥」即曹永豊，參以一般買賣毒品之人，為避免曝露犯行，大部分不會於帳冊
      上據實紀錄販賣對象之本名，多以代號、綽號或多種諧音代替之，本案帳冊記
      載方式即屬此例，是附表二編號一至編號十所示之人，應均為被告曹永豊無誤
      ，足見被告己○○有如附表二編號一至十之連續賣出安非他命犯行。
  (四)被告己○○是否有販賣安非他命予丙○○、乙○○（綽號鱷魚）之行為﹖
    1.被告己○○連續販賣安非他命予丙○○、乙○○之犯行，如附表二編號十一至
      十六所示，有帳冊二本存卷可考。
    2.查證人丙○○於八十九年十一月二日檢察官偵訊時結證稱：伊與己○○為國中
      同學，「（問：吸食之毒品如何來？）向己○○買的，有時五百，有時一千」
      、「（問：何處交易？）在汐止樟樹路、大同路的鐵皮屋即被查到的地點向他
      買的，當時我到時己○○已先在那邊，曹永豊是隨後才到。（問：查獲安非他
      命二小包、吸食器、帳冊等是何人的？）己○○的，二小包安非他命是己○○
      叫我說是我的，因為他有另案」、「（問：八十八年十一月二十二日有否向己○○及曹永豊買二千元的安非他命？提示卷附記帳單）有，但當時究竟是何人
      在場，我記不清了，我是向何人買的，我記不清楚了。（問：有否向曹永豊拿
      過毒品？）我大部分都是己○○拿給我的，有時曹永豊會在場，所以我無法確
      定毒品究係何人所有。（問：錢交給何人？）己○○他們拿給我時，我錢都是
      交給己○○，有時是欠的」（偵卷第一一四頁背面至第一一六頁背面）。復查
      ，證人丙○○於九十年十二月十四日經本院囑託拘提到案，於訊問時結證以：
      「（問：你是否有吸食安非他命的前科？）有，八十九年一月二十六日被查獲
      ，我送觀察勒戒。（問：那時吸安的來源？）我跟被告廖買的。（問：你跟被
      告廖買安非他命的時間、地點、數量、金額？）我跟他買過三次，約一個月一
      次，最後一次是八十九年一月二十六日前一星期，我在上開鐵皮屋買的，每次
      一小包０‧八公克約買壹仟元」、「我要離開時，被告曹才來，被告曹是要跟
      被告廖買安非他命，被告曹約來半小時左右，我還沒有離開，警察就來了」（
      本院九十年十二月十四日訊問筆錄）。另證人丙○○於九十年十二月二十七日
      本院調查時，亦就上情結證稱：帳冊八十八年十一月二十二日「其緯1000」可
      能是伊，代表伊是用一千元現鈔跟己○○買安，伊當天確實有用一千元現鈔跟
      廖某買安毒，伊跟廖某買，從廖某手中拿安非他命（本院九十年十二月二十七
      日訊問筆錄第五頁），並表示其在偵訊時所為之陳述不實在，原因是在臺灣士
      林地方法院檢察署拘留室時，被告己○○有加以威脅，叫伊有事情推給曹永豊
      （本院九十年十二月二十七日訊問筆錄）。證人丙○○既經檢察官及公設辯護
      人行交互詰問程序以擔保其證言之真實性，且以其與被告己○○為多年同學，
      並無怨隙，若非事實，斷無於審判中誣指被告己○○之可能，其於本院所述之
      證詞至堪採信，被告己○○確實連續販賣安非他命予證人丙○○。
    3.再查證人乙○○於八十九年九月二十五日檢察官偵訊時結證稱：伊綽號鱷魚，
      「（問：你有買這些量的毒品？）約在八十八年十二月間曹永豊、己○○到我
      基隆市七堵的住處，以三千元向他們購買三公克左右，八十八年十一月二十二
      、二十三日都是在外面向他們購買，都是買安非他命」、「（問：為何向他們
      買毒品？）因己○○是我同學，有次在路上遇到，他說他那裡有毒品可以賣我
      」（偵卷第一０八頁正面至第一０九頁背面）。又查，證人乙○○於本院訊問
      時結證稱：「（問：向己○○買安非他命的價金是否先在電話中談好？）沒有
      ，我在電話中只說有事情找他，約好地點到現場後，我把錢拿給他，他再去拿
      安非他命。（問：隔多久被告廖把安非他命拿給你？）約一小時左右。」、「
      （問：被告曹是你與被告廖約好時，就一起出現，還是被告廖把安非他命拿回
      來時，他才到的？）有一次是二人一起來，被告曹留在那邊，被告廖出去拿安
      非他命，其他的時候，被告廖自己來，被告曹沒有來」、「（問：你如何跟被
      告廖聯絡買安非他命？）打電話給被告廖」、「（問：被告廖拿安非他命來時
      ，你如何交錢取貨？）我先拿錢給被告廖，被告廖再出去，隔一段時間，被告
      廖就拿安非他命給我」、「我只有跟被告廖買安非他命而已，安非他命是從被
      告廖拿的，錢也是交給廖」、「檢察官提到他們二人的名字，然後我就講跟他
      們二人購買，實際上我只有跟被告廖購買」、「（問：是否八十八年十一月二
      十二、二十三日二次向被告二人購買安非他命？）我是說二十二日或二十三日
      ，但我只跟被告廖購買。（問：本次你跟被告廖購買安非他命的地點、金額？
      ）是我在七堵住處附近的街道附近交易，金額約二或三千元。（問：八十八年
      十二月是在你七堵住處購買安非他命？是的」等情綦詳（本院九十年十月二十
      五日訊問筆錄第二頁至第十三頁）。依證人乙○○上述證詞可知，其確係向被
      告己○○購買安非他命，交錢予被告己○○後，再取得安非他命，其於本院證
      述詳實明確，應堪採信。
    4.證人乙○○有違反麻醉藥品管理條例、毒品危害防制條例前科，證人丙○○於
      本案查獲後，亦經裁定送觀察、勒戒，有臺灣高等法院檢察署刑案紀錄簡覆表
      二份在卷可佐。
    5.公設辯護人雖為被告己○○辯以：證人乙○○、丙○○之證詞與先前偵查中供
      述不一或有部分瑕疵，不足採信，惟按告訴人、證人之陳述有部分前後不符，
      或相互間有所歧異時，究竟何者為可採，法院仍得本其自由心證予以斟酌，非
      謂一有不符或矛盾，即應認其全部均為不可採信；尤其關於行為動機、手段及
      結果等之細節方面，告訴人之指陳，難免故予誇大，證人之證言，有時亦有予
      渲染之可能；然其基本事實之陳述，若果與真實性無礙時，則仍非不得予以採
      信（最高法院七十四年臺上字第一五九九號判例參照）。證人丙○○及乙○○
      於本院調查時到庭分別結證如右揭被告己○○販賣安非他命之事實，其中雖有
      部份細節因時間日遠而記憶不清致稍有差異，致證述前後不符，或經核對帳冊
      記載後發現其證詞稍有缺漏，然因本件販賣毒品發生至其作證時已有二年之久
      ，對於細節之記憶部分有所遺忘，與常情尚無違背，但其等對於被告己○○販
      賣安非他命之基本事實均結證明確，是法院自得予以採信。更何況被告己○○
      與證人丙○○及乙○○原是同學關係，被告己○○於本院調查時亦供稱與證人
      丙○○、乙○○二人並無仇恨糾紛，證人二人實無甘冒偽證罪之刑責，而在檢
      察官偵訊時及本院調查中結證被告己○○販賣毒品之犯行，應認證人二人於本
      院結證之內容具有高度之證據價值。佐以前述二本帳冊記載，被告己○○所犯
      附表一編號十一至編號十六之販賣第二級毒品安非他命犯行，至堪認定。
    綜上所述，本件事證明確，被告己○○所辯均不足採，其如附表一、二所示意圖
    營利連續販入、賣出安非他命之犯行洵堪認定，應依法論科。
二、查安非他命係毒品危害防制條例第二條第二項第二款所稱之第二級毒品，核被告
    己○○所為，係犯該條例第四條第二項之販賣第二級毒品罪。起訴書認被告己○○與被告曹永豊係共同正犯，惟被告曹永豊並無販賣安非他命犯行（詳理由欄貳
    所述），是彼等間並無犯意聯絡及行為分擔，被告己○○應為單獨犯，附此敘明
    。被告持有第二級毒品安非他命之低度行為為販賣之高度行為所吸收，不另論罪
    。又其先後多次販賣第二級毒品安非他命之犯行，時間緊接，觸犯構成要件相同
    之罪名，顯係基於概括犯意反覆為之，應依刑法第五十六條連續犯規定論以一罪
    ，並加重其刑（法定刑無期徒刑部分依法不得加重，僅就有期徒刑及併科罰金部
    分加重）。公訴人起訴事實雖未敘及被告己○○販賣予被告曹永豊之犯行，然檢
    察官就犯罪事實之一部起訴者，其效力及於全部，該部分事實與公訴人起訴之犯
    罪事實既具有連續犯之裁判上一罪關係，依審判不可分之原則，此部分應為起訴
    效力所及，本院自應併予審究。爰審酌被告己○○之素行、犯罪之動機、目的、
    販賣毒品對人身健康及社會治安之影響程度甚鉅、被告己○○於犯罪後猶飾詞狡
    辯，於本院調查中，就各項詢問均避重就輕，甚至胡亂辯解，企圖混淆案情及檢
    察官以被告販賣毒品，戕害國民身體健康，惡性匪淺，經警查獲仍推卸犯行，毫
    無悔意，具體求刑有期徒刑十年等一切情狀，量處如主文所示之刑。
三、扣案之二本帳冊（經本院編號為Ａ、Ｂ），係供販賣第二級毒品所用之財物，應
    依毒品危害防制條例第十九條第一項規定宣告沒收。扣案之分裝袋一批及電子秤
    一個，係被告己○○所有供販賣第二級毒品安非他命所用之財物，原應依前開規
    定宣告沒收，惟均經臺灣基隆地方法院檢察署檢察官執行毀棄處分（分裝袋亦無
    從計算數量），有該署九十一年三月十二日函送之九十年十二月十一日處分命令
    在卷供參，因無法沒收，故依毒品危害防制條例第十九條第一項宣告追徵其價額
    。未扣案之二萬四千九百元，為被告己○○因犯販賣第二級毒品罪所得之財物，
    應依毒品危害防制條例第十九條第一項規定沒收之，如全部或一部不能沒收時，
    以其財產抵償之。至扣案之吸食器四個、酒精燈三個、安非他命殘渣袋三十五個
    、玻璃球三個，因與本件販賣毒品犯行無涉，另經臺灣基隆地方法院以八十九年
    度易字第十號判決諭知沒收，嗣經臺灣基隆地方法院檢察署檢察官執行沒收處分
    在案，又扣案之安非他命二小包，亦無法證明為本案販賣毒品犯行之證據，均不
    宣告沒收，併予敘明。
貳、無罪部分：
一、公訴意旨略以：被告曹永豊（起訴書誤載為丁○○）與己○○共同意圖販賣第二
    級毒品安非他命牟利，並基於概括之犯意，自八十八年十一月二十二日起至八十
    九年一月二十六日十四時許止，連續在基隆市○○區○○里○○○路七十七號及
    臺北縣汐止市○○路○段五十三巷六號旁鐵皮屋修理廠等處，分別以每小包（淨
    重約一公克）約一千元至二千元不等之價格販賣予丙○○及綽號「鱷魚」之男子
    乙○○等人，並由己○○紀錄於帳冊，嗣於八十九年一月二十六日十四時許，在
    臺北縣汐止市○○路○段五十三巷六號旁鐵皮屋修理廠，丙○○又至該處向曹永
    豊及己○○購買毒品之際，經警據報前往當場查獲，在己○○身上扣得其意圖販
    賣而持有之安非他命二小包淨重二公克，並在現場扣得己○○所持有之安非他命
    殘渣袋三十五個、分裝袋一批、電子秤一個、酒精燈二個、吸食器四個、玻璃球
    三個、帳冊二本，因認被告曹永豊共同連續涉有毒品危害防制條例第四條第二項
    之販賣第二級毒品安非他命罪嫌。
二、按犯罪事實應依證據認定之，無證據不得推定其犯罪事實。不能證明被告犯罪者
    ，應諭知無罪之判決，刑事訴訟法第一百五十四條、第三百零一條第一項分別定
    文。又共同被告不利於己之陳述，固得採為其他共同被告犯罪之證據，惟此項不
    利之陳述，須無瑕疵可指，而就其他方面調查，又與事實相符，始得採為其他共
    同被告犯罪事實之認定，最高法院著有四十六年臺上字第四一九號判例可資參照
    。再按犯罪事實之認定，應憑真實之證據倘證據是否真實尚欠明確，自難以擬制
    推測之方法，為其判斷之基礎；而認定犯罪事實之證據係指足以認定被告確有犯
    罪行為之積極證據而言，該項證據自須適合於被告犯罪事實之認定，始得採為斷
    罪資料（最高法院五十三年臺上字第六五六號、二十九年上字第三一０五號判例
    參考）。且刑事訴訟上證明之資料，無論其為直接或間接證據，均須達於通常一
    般之人均不致有所懷疑，而得確信其為真實之程度，始得據為有罪之認定，若其
    關於被告是否犯罪之證明未能達此程度，而有合理性懷疑之存在，致使無從形成
    有罪之確信，根據「罪證有疑，利於被告」之證據法則，即不得遽為不利被告之
    認定，亦有最高法院七十六年臺上字第四九八六號判例意旨可稽。其以情況證據
    （即間接證據）斷罪時，尤須基於該證據在直接關係上所可證明之他項情況事實
    ，本乎推理作用足以確證被告有罪，方為合法，不得徒憑主觀上之推想，將一般
    經驗上有利被告之其他合理情況逕予排除，此觀諸最高法院三十二年上字第六十
    七號判例意旨亦甚彰明。
三、公訴人認被告曹永豊涉有販賣毒品安非他命犯行，無非係以：證人乙○○、丙○○之證述，扣案二本帳冊二本係被告己○○所有，供記載販賣金額及數量，另扣
    得安非他命二小包（約二公克）、安非他命殘渣袋三十五個、分裝袋一批、電子
    秤一個等，執為論據。
四、訊據被告曹永豊堅決否認有何販賣安非他命犯行，辯稱：伊並沒有販賣安非他命
    ，當天伊是要去向己○○購買安非他命，前後去了三次，第三次敲門他才把門打
    開，因為伊當天沒有帶錢去，想要以欠債方式買安非他命，但廖某表示並沒有安
    非他命可以販賣給伊，惟可以與他們一起施用，伊就在那邊施用，進去二、三十
    分鐘後出來，一打開門警察就把伊抓住，並衝進去抓人，當天警察有搜伊身體及
    伊家中，並沒有搜得任何東西，可能是伊一出來警察就進去抓人，己○○誤以為
    伊去報警的，故才挾怨誣陷，確實查扣之安非他命及帳冊等物均非伊所有，伊是
    冤枉的；此外，伊亦沒有販賣安非他命給乙○○，該次是伊要向己○○購買安非
    他命，廖某說剛好要去基隆拿安非他命，問伊要不要一起去，伊就搭廖某駕駛之
    車輛前往，後來伊說要拿東西給朋友，有看到他拿安非他命給余某，但不知他們
    有否交易；亦未販賣安非他命予丙○○等語。經查：
  (一)起訴書認被告曹永豊販賣安非他命予丙○○部分：
    1.查證人丙○○於警訊時雖指稱：查獲安非他命吸食器是曹哥（指曹永豊）的，
      我並沒有吸食安非他命，我親眼看見曹永豊吸食安非他命，未看見己○○吸食
      ；我和己○○是結拜的兄弟，而曹永豊我和他不熟，但他是己○○的朋友；曹
      永豊今日所吸食的安非他命是他自己帶來的，曹某今日到修理廠是要將安非他
      命賣給己○○，不清楚曹永豊賣安非他命給己○○之代價為何，據我所知，己○○的安非他命的來源是曹永豊所提供的沒錯，但實際情形我並不了解，因為
      己○○在每次曹哥到修理廠時都會叫我迴避云云（偵卷第二十七頁正面至第二
      十九頁背面）。惟其所述之安非他命吸食器究為何人所有一節，核與被告己○○於警訊所述係其與丙○○共有之情，明顯不同，此外，就證人丙○○所指之
      被告曹永豊販賣安非他命情節，並非其所親眼目睹，就此部分自不得為不利被
      告曹永豊之認定。
    2.次查，證人丙○○於八十九年一月二十七日檢察官偵訊時證稱：「（扣案物何
      人所有？）應該是曹永豊帶來的，我今日有帶一、二公克的安非他命，殘渣袋
      不是我的，今日曹永豊吸的是我帶過去的」（偵卷第七十一頁正面），與其於
      警訊時所證已有前後不一之瑕疵，且所稱查獲當天是自己帶安非他命此節，亦
      與被告己○○於八十九年一月二十七日檢察官偵訊時所供安非他命是曹永豊帶
      去的，並不相符，又經質以：筆錄中（指警訊筆錄）表示曹永豊有賣安非他命
      予己○○是否如此？證人丙○○雖答以肯定答案，惟依筆錄記載其「神情有異
      」觀之（偵卷第七十一頁背面），尚難遽以其證言認定被告曹永豊有販賣安非
      他命犯行。
    3.再查，證人丙○○於八十九年十一月二日檢察官偵訊時結證稱：伊與己○○為
      國中同學，「（問：吸食之毒品如何來？）向己○○買的，有時五百，有時一
      千」、「（曹永豊與己○○是否一起經營？）不知道」、「（問：何處交易？
      ）在汐止樟樹路、大同路的鐵皮屋即被查到的地點向他買的，當時我到時己○○已先在那邊，曹永豊是隨後才到。（問：查獲安非他命二小包、吸食器、帳
      冊等是何人的？）己○○的，二小包安非他命是己○○叫我說是我的，因為他
      有另案」、「（問：八十八年十一月二十二日有否向己○○及曹永豊買二千元
      的安非他命？提示卷附記帳單）有，但當時究竟是何人在場，我記不清了，我
      是向何人買的，我記不清楚了。（問：有否向曹永豊拿過毒品？）我大部分都
      是己○○拿給我的，有時曹永豊會在場，所以我無法確定毒品究係何人所有。
      （問：錢交給何人？）己○○他們拿給我時，我錢都是交給己○○，有時是欠
      的」（偵卷第一一四頁背面至第一一六頁背面）。就證人丙○○所述，又與其
      前開證詞相歧異，有極大之出入，究竟其購買安非他命之實情為何，有待詳加
      審究。
    4.復查，證人丙○○於九十年十二月十四日經本院囑託拘提到案，於訊問時結證
      以：「（問：你是否有吸食安非他命的前科？）有，八十九年一月二十六日被
      查獲，我送觀察勒戒。（問：那時吸安的來源？）我跟被告廖買的。（問：你
      跟被告廖買安非他命的時間、地點、數量、金額？）我跟他買過三次，約一個
      月一次，最後一次是八十九年一月二十六日前一星期，我在上開鐵皮屋買的，
      每次一小包０‧八公克約買壹仟元。（問：有無跟被告曹買安非他命？）沒有
      」、「我要離開時，被告曹才來，被告曹是要跟被告廖買安非他命，被告曹約
      來半小時左右，我還沒有離開，警察就來了」、「我去跟被告廖買安非他命時
  ，也看到被告曹來買，我一次，是第二次我去買時看到的，我有看到被告曹跟
      被告廖在房間內談話，被告曹有跟被告廖說要拿壹仟元的安非他命，被告曹應
      該有拿到安非他命，他從房間出來就走掉了」、「被查獲當天我有看到被告曹
      吸食安非他命」（本院九十年十二月十四日訊問筆錄）。另證人丙○○於九十
      年十二月二十七日本院調查時，亦就上情結證：「（問：被告曹是否賣安非他
      命給被告廖？）這我無法確定。（問：你有無跟被告曹買過安非他命？）沒有
      」，帳冊八十八年十一月二十二日「其緯1000」可能是伊，代表伊是用一千元
      現鈔跟己○○買安，伊當天確實有用一千元現鈔跟廖買安，伊跟廖買，從廖手
      中拿安非他命，錢從來沒有交給曹永豊，「（問：你在九十年十二月十四日庭
      訊時，你說被告曹跟被告廖買安非他命？）被告曹來時，我在客廳聽到他們二
      人在鐵皮屋的房間講話，隔間是磚造的，中間有窗戶，有木板貼著，我可以聽
      到裡面談話的聲音，我聽到被告曹說要拿幾千元的東西（台語），被告廖說好
      ，被告廖叫被告曹等一下，不久，被告曹就先出來，跟被告廖說我先走了。（
      問：你看過這樣的情形幾次？）一次，八十八年十一月份的事情」，未看過曹
      永豊拿安非他命賣給己○○（本院九十年十二月二十七日訊問筆錄第五頁），
      並表示其在偵訊時所為之陳述不實在，原因是在台灣士林地方法院檢察署拘留
      室時，被告己○○有加以威脅，叫丙○○有事情推給曹永豊，實則被告曹永豊
      並未販賣安非他命給丙○○，也未販賣安非他命給被告己○○（本院九十年十
      二月二十七日訊問筆錄），證人丙○○既經檢察官及公設辯護人行交互詰問程
      序以擔保其證言之真實性，且以其與被告己○○為結拜兄弟，而與被告曹永豊
      僅係普通交情，自有可能於偵查中迴護被告己○○而誣指被告曹永豊，其於本
      院所述之證詞至堪採信，被告曹永豊確未販賣安非他命予證人丙○○。
  (二)起訴書認被告曹永豊販賣安非他命予乙○○（綽號鱷魚）部分：
    1.查證人乙○○於八十九年九月二十五日檢察官偵訊時結證稱：伊綽號鱷魚，「
      （問：你有買這些量的毒品？）約在八十八年十二月間曹永豊、己○○到我基
      隆市七堵的住處，以三千元向他們購買三公克左右，八十八年十一月二十二、
      二十三日都是在外面向他們購買，都是買安非他命」、「（問：為何向他們買
      毒品？）因己○○是我同學，有次在路上遇到，他說他那裡有毒品可以賣我」
      （偵卷第一０八頁正面至第一０九頁背面）。就證人乙○○前揭證詞觀之，其
      究竟是向被告己○○、曹永豊二人或只有向被告己○○一人購買安非他命，所
      述並不明確。
    2.又查，證人乙○○於本院訊問時結證稱：「（問：向己○○買安非他命的價金
      是否先在電話中談好？）沒有，我在電話中只說有事情找他，約好地點到現場
      後，我把錢拿給他，他再去拿安非他命。（問：隔多久被告廖把安非他命拿給
      你？）約一小時左右。」、「（問：你提過你跟廖拿安非他命時，被告曹也在
      場？）是的。（問：被告曹在場做什麼？）聊天。（問：被告曹是你與被告廖
      約好時，就一起出現，還是被告廖把安非他命拿回來時，他才到的？）有一次
      是二人一起來，被告曹留在那邊，被告廖出去拿安非他命，其他的時候，被告
      廖自己來，被告曹沒有來。（問：被告二人一起來的這一次，被告曹有無經手
      安非他命或錢？）沒有」、「（問：你如何跟被告廖聯絡買安非他命？）打電
      話給被告廖，我打電話給被告廖時，沒有打給被告曹，我不知道被告曹的電話
      。（問：當時約好時，被告二人是否一起來？）是的，因為跟被告曹好久沒有
      碰面，所以跟曹聊天，由被告廖去拿安非他命。（問：被告廖拿安非他命來時
      ，你如何交錢取貨？）我先拿錢給被告廖，被告廖再出去，隔一段時間，被告
      廖就拿安非他命給我。（問：安非他命及錢，被告曹是否經手？）沒有。（問
      ：八十九年九月二十五日你在偵訊中，你說過八十八年十二月間及八十八年十
      一月二十二日、二十三日，你都跟被告廖、曹購買安非他命，是否如此？）我
      只有跟被告廖買安非他命而已，安非他命是從被告廖拿的，錢也是交給廖。（
      問：你在偵訊中會做如此陳述，是否是檢察官同時提到被告二人的名字，或是
      你自己陳述向他們二人購買？）檢察官提到他們二人的名字，然後我就講跟他
      們二人購買，實際上我只有跟被告廖購買。」、「（問：是否八十八年十一月
      二十二、二十三日二次向被告二人購買安非他命？）我是說二十二日或二十三
      日，但我只跟被告廖購買。（問：本次你跟被告廖購買安非他命的地點、金額
      ？）是在我七堵住處附近的街道附近交易，金額約二或三千元。（問：八十八
      年十二月是在你七堵住處購買安非他命？是的」等情綦詳（本院九十年十月二
      十五日訊問筆錄第二頁至第十三頁）。依證人乙○○於上述之證詞可知，被告
      曹永豊僅僅只有與被告己○○一起去乙○○家中一次，且被告己○○去拿安非
      他命時，被告曹永豊是留在乙○○家中與余聊天，又安非他命及錢被告曹永豊
      完全沒有經手，都是由余某先拿錢給被告己○○，再由被告廖出去取回安非他
      命後再交給乙○○，而乙○○之所以在偵訊時會陳述說是跟被告己○○及曹永
      豊購買安非他命，是因為偵訊時檢察官同時提到他們二人的名字，然後乙○○
      才說是跟他們二人購買，實際上乙○○並未跟被告曹永豊購買安非他命，因此
      ，證人乙○○於偵查中之證言要不可採，而其在本院之證述較詳實明確，應堪
      採信，被告曹永豊此部分販賣安非他命犯行亦屬嫌疑不足。
  (三)另依證人即八十九年一月二十六日查獲本案之臺北縣警察局汐止分局社后派出所
    巡佐甲○○於本院訊問時結證稱：渠等待曹永豊出來後，才趁鐵門打開之際衝進
    去，那時曹某人已走到屋外，有警員控制他，伊趁鐵捲門尚未完全放下時，第一
    個進入，看到燃燒的酒精燈及被告己○○及丙○○二人，發現酒精燈及吸食器放
    在鐵皮屋前半部明顯的桌上後，才搜索，後半部房間有被告廖之太太及嬰兒，其
    餘扣案的是在後半部房間內起出的，詳細放置的位子伊忘記了，按照辦案的程序
    ，渠等會搜索被告等人的身體，應該是沒有從曹永豊那邊搜索到任何物品，否則
    筆錄上應該有記載；當時沒有在曹身上搜到金錢或安非他命，帳冊是在房間找到
    的，檢舉對象指明是輝雄，通緝在案，且有販賣、吸食毒品，伊記得有帶被告曹
    回家，但有沒有搜索我忘記了，我忘記是否回去拿證件，我有跟著被告進去他的
    房間等情綦詳（本院九十年十月二十五日訊問筆錄第十四頁至第二十六頁）。就
    證人甲○○右揭證述可知，當時警方之所以會到現場埋伏，是因為有人檢舉該處
    有人販賣安非他命，而且指明是叫「輝雄」之人，而被告曹永豊雖然在現場被抓
    到，然而當時在現場並未在被告曹永豊身上查到任何販賣安非他命之有關物品，
    或者有販賣所得之金錢，後來證人甲○○也帶曹永豊返回其住處，雖證人甲○○
    表示已忘記是否帶被告曹回家拿證件，也忘記是否有搜索，然而其亦表示有跟著
    進入被告曹永豊之房間，就經驗法則觀之，以甲○○擔任巡佐職務，係相當資深
    之警員，於查獲本案後，已明確知悉己○○及丙○○指述渠等向被告曹永豊購買
    安非他命，而追查安非他命毒品及其他販賣所需之物品，如微量天秤、分裝袋、
    分裝杓等物品以做為佐證，應係每位有經驗之警務人員所應知，然而從卷上資料
    可知，在被告曹永豊家中並未查獲任何有關販賣安非他命之物品，且未有後續偵
    查動作，是並無物證可資證明被告曹永豊涉犯販賣安非他命犯行。
  (四)至被告己○○雖供稱被告曹永豊販賣安非他命予伊云云，惟查：
    1.被告己○○於警訊時供稱：「那時剛好一名綽號叫曹哥的男子賣給我和我的朋
      友丙○○安非他命毒品正要離去。（曹哥即是曹永豊）」、「警方前往臨檢時
      查扣了酒精燈二個、電子秤一個、帳冊二本、分裝袋一批、吸食器四組、殘渣
      袋三十五個、安非他命二‧０克、玻璃球三個、高射砲一個。酒精燈、吸食器
      、殘渣袋、玻璃球、分裝袋是我和丙○○共有的，電子秤是向曹永豊購買安非
      他命時怕他作假重量不足而向曹永豊買的，高射砲是丙○○的，帳冊是我買的
      ，而內容是曹永豊叫我幫他寫」、「我約於三、四月前開始向曹永豊購買，二
      、三天就向曹永豊購買，一次買一、二千元，我都用電話向他聯絡，最近因他
      行動電話掉了，都是他主動向我聯絡」、「我沒有和曹永豊作販賣毒品之事情
      ，我是因為貪替他寫，他都會拿一些給我吸食才寫的」、「曹永豊常利用賣給
      我安非他命時到我修理廠分裝毒品，且我曾親眼看到他在汐止五顆星釣蝦場與
      不詳之男子交易毒品」、「警方前來臨檢前，曹永豊拿安非他命賣給我們，我
      和曹永豊就在裡面吸食，曹永豊正要離去警方就來臨檢了」、「（問：曹永豊
      為何要到你修理廠從事分裝毒品之工作？）曹永豊曾說我那較方便，因為只有
      我和丙○○在而已，且人比較不會注意」、「（問：帳冊內容是否為曹永豊買
      賣毒品紀錄？）是的，都是曹永豊買賣毒品完後叫我替他寫的」、「我向曹永
      豊購買安非他命的次數我不清楚了，每次都是用電話聯繫，不是他來修理廠找
      我，就是我到五顆星釣蝦場找他拿安非他命，這次我沒錢，所以還沒付錢給曹
      永豊，大約要二千元」云云（偵卷第二十四頁正面至第二十五頁正面）。
    2.又於八十九年一月二十七日檢察官偵訊時供稱：「（問：警訊筆錄實在否？）
      警察寫一寫，我蓋手印，說要跟丙○○一樣」、「東西（指安非他命）是丙○○帶來的，曹永豊沒有用」、「今日和曹永豊用，我尚未用，曹永豊先用，我
      們二人還未用，他先用完，我就開門讓他出去，吸他有吸，買的沒這回事」、
      「（問：帳冊何人所有？）是我爸爸不認識字，叫我幫他記的，是記珍珠粉用
      的」、「（問：磅秤是何人所有？）是我爸爸在賣珍珠粉用的」、「（問：扣
      案物何人所有？）我們三人所有的，殘渣袋要問丙○○，曹永豊拿安非他命來
      ，以前拿來的，我沒錢可買毒品，幫曹永豊修理車，他會拿安非他命給我」云
      云（偵卷第六十九頁背面至第七十頁背面）。
    3.被告己○○於八十九年二月二十九日另次檢察官偵訊時亦稱：「（問：為何被
      查到帳冊？）我父親賣珍珠粉，他不識字，叫我寫，丙○○也知道」、「（問
      ：曹永豊為何說你賣他安非他命？）當天被查獲的安非他命是丙○○帶來的，
      我沒有賣給他（指曹永豊）」（偵卷第八十一頁正面）。
    4.其於本院訊問時則供稱：「（問：八十九年一月二十六日丙○○問你有無安非
      他命可以使用，你如何回答？）我說沒有，被告曹來才有，因為先前我有跟被
      告曹聯絡要拿二千元安非他命，當天被警查獲的安非他命是被告曹帶來給我的
      。（問：當場有扣案吸食器何人所有？）是我和丙○○所有。（問：八十九年
      一月二十六日你和丙○○二人是否共同吸食安非他命？）有。（問：被告曹來
      你的鐵皮屋內是否吸食安非他命？）有。（問：扣案的安非他命是你花二千元
      叫被告曹帶來的？）是的。（問：被告曹來你的鐵皮屋的目的除了帶安非他命
      外，還有何目的？）順便跟我拿錢。（問：八十九年一月二十六日被告曹吸食
      的安非他命是何來？）是被告曹帶來給我的安非他命，我拿出來給大家吸食。
      （問：提示八十九年一月二十七日偵訊筆錄，第六十九頁背面，你說安非他命
      是丙○○拿來的，被告曹沒有吸用，為何你今日你說被告曹有吸食？）因為被
      告曹跟我說，丙○○是初犯，勒戒即可，因為我當時有勒戒二次，第三次我需
      要強制戒治，被告曹叫我不要承認，就可以交保回去，所以今日我所述比較實
      在。（問：現場有扣案帳冊及殘渣袋何人所有？）殘渣袋是我和丙○○吸用剩
      下的，帳冊是我自己記載的。（問：帳冊記載何內容？）我和別人出資去買安
      非他命，由我出面去拿，再分給共同出資人，我怕會記錯，所以我記載在帳冊
      ，至於被告曹的部分，他會把安非他命寄放在我這邊，然後被告曹會分批拿走
      ，每次拿多少我就記載在帳冊，以免弄錯。（問：既然你有記帳表示你替人保
      管安非他命？）沒有，我們是共同出資去買安非他命，回來後，我再把安非他
      命分給他們。（問：你剛才不是說被告曹的安非他命都是分批拿的？）是的，
      因為被告曹說我壹個人住比較方便，所以把安非他命寄放在我這邊。（問：為
      何你在警訊說帳冊是被告曹買賣安非他命後，叫你寫的？）這是警察說的。（
      問：你為何在檢察官偵訊時說帳冊是你替你父親記載的？）因為我那時會怕。
      （問：錢有拿給被告曹，為何警察沒有在被告曹的身上查獲錢？）我不知道，
      我叫我太太拿二千元給被告曹。（問：扣案的磅秤何人所有？）我和丙○○所
      有。（問：目的何用？）因為我們一起出資去買安非他命，為了不吃虧我們會
      用磅秤，磅秤我在松山買的。（問：你在警訊說磅秤是跟被告曹買的，為何今
      日說在松山買的？）在警察局時，警察說我把被告曹咬死我就可以回去了，警
      訊時此部分所述不實在。（問：提示偵卷第七十頁正面，檢察官偵訊時，你說
      磅秤是你父親賣珍珠粉用的？）那時我被抓到，我認為可以脫罪，我想到什麼
      就說什麼。（問：帳冊是你所有？）是的。（問：你在警訊說帳冊內容是被告
      曹叫你寫的？）警訊所述不實在。（問：偵查時，你說帳冊是你父親不識字，
      所以叫你記載？）偵訊時，我所述不實在。（問：何時跟被告曹買？）不一定
      ，我自從十四歲就認識被告，每次我都跟被告買一、二千元的安非他命，我買
      了很多次，我從國中開始吸食，我就跟被告曹買。（問：為何你在警訊時說你
      被查獲前三、四個月才跟被告曹買安非他命？）我那時跟被告曹常在一起，我
      小時候吸食安非他命是被告曹教我的，有一陣子我也沒有跟被告曹見面，被查
      獲的三、四個月前，我也有跟被告曹購買安非他命。（問：提示第四十二、四
      十三頁帳冊，為何帳冊記載被告曹還跟你拿安非他命？）我跟被告拿一、二千
      元的安非他命，但被告曹還是有把安非他命寄放在我這邊，警訊所說的二、三
      天就跟被告曹買安非他命，每次買一、二千元，這是不實在。（問：帳冊裡面
      所記載的時間，是被告曹寄放安非他命及錢在你那邊的時間，為何被告曹寄放
      安非他命給你，又可以賣給你？）這是被告曹寄放的，我不可以動。（問：你
      有無幫被告曹去拿安非他命？）沒有，這是我們很多人合資購買的，我幫被告
      曹去拿時，我的身邊都沒有安非他命。（問：你買安非他命的來源？）阿東。
      （問：阿東是否賣你比較便宜？）價格與市價一樣，但他的安非他命比較多，
      我們不用等。（問：你如何跟阿東聯絡？）我們需要透過阿草才可以跟阿東聯
      絡。（問：你既然可以跟阿東拿安非他命為何還跟被告曹拿？）我跟阿東都是
      拿一、二、三萬元，阿東不賣一、二千元。（問：被查獲當天，被告曹去你鐵
      皮屋，丙○○在場？）是的。（問：被告曹拿安非他命去時，丙○○是否看到
      ？）我不知道，我在房間。（問：你太太是否在房間？）是的。（問：你太太
      是否看到被告曹拿安非他命給你？）沒有，但我太太有拿錢給被告曹，我太太
      反對我吸用安非他命，但我跟我太太說我欠被告曹二千元。（丙○○上次庭訊
      時說被告曹跟你買安非他命？）不是，是被告曹把安非他命寄放在我這邊。（
      問：為何你太太還拿二千元給被告曹？）丙○○到我家時，我已經沒有安非他
      命，所以我叫被告曹拿安非他命過來。（問：被查獲當天，警察在你家外面，
      你是否知道？）丙○○有告訴我。（問：被查獲的帳冊及磅秤是放在何處？）
      我放在房間的桌上。（問：帳冊的記載方式是集資分完安非他命再集資去買安
      非他命？）是的，有時候，我會用被告曹寄放在我這邊的錢去買我自己要吸食
      的安非他命，等被告曹來拿寄放的錢時，我再還他。（問：你之前說被告曹寄
      放安非他命在你那邊，被告曹來拿時，你會記載乘以幾克的記號？）是的。（
      問：被告曹寄放安非他命的紀錄何在？）我沒有記載被告曹寄放的紀錄，被告
      曹每次都是拿走二、三公克。（問：被告曹是否每次寄放安非他命也每次寄放
      金錢？）是的。（問：提示第三十九頁帳冊，曹哥欠帳是何意思？）是被告曹
      打電動玩具輸錢，會先跟我拿錢。（問：提示偵卷三十八頁帳冊，依你所述，
      十一月二十四日被告曹已經寄放現金壹仟五百元，為何十一月二十五日跟你拿
      壹仟五百元是欠帳？）被告曹來跟我拿寄放的錢時，我私底下還給他的，不是
      一、二千還他的。（問：你的意思是說二十四日，被告曹寄放一千五百元的現
      金，後來你有私底下還給被告曹一筆寄放的錢，以至於十一月二十五日曹哥來
      借一千五百元，你記為欠帳？）是的。（問：這筆私底下還的錢，你記載寄放
      的紀錄何在？）被告曹寄放現金壹仟五百元，被告曹當天就來拿回去。（問：
      被告曹是否合資買過安非他命？）沒有。（問：你幫其他人集資買安非他命有
      何好處？）他們會請我吸用。（問：你說八十九年一月二十六日被告曹是要拿
      二千元安非他命去賣給你？）是的。（問：八十九年一月二十六日有付清二千
      元？）有。（問：你說過，在警訊時警察叫你把罪都推給被告曹，你有照警察
      說的做，所以警訊筆錄不實在？）有一半是真的，有一半是假的，如果是真的
      我會照實講。（問：提示偵卷二十五頁背面，你在警訊時說，這次我沒有錢，
      所以我沒有付錢給被告曹，大約要二千元是何意思？）真的，我有叫我太太拿
      二千元給被告曹」（本院九十一年一月三十一日訊問筆錄）。
  (五)細繹被告己○○上開所言，其所述與被告曹永豊之間交易安非他命之情形，有下
    列前後矛盾及瑕疵之處：
    1.何時開始向被告曹永豊購買安非他命？被告己○○於警訊時指稱：「我約於三
      、四月前開始向曹永豊購買」；惟於偵訊時改以：「曹永豊拿安非他命來，我
      沒錢可買毒品」；迨本院訊問時則稱：「我從國中開始吸食安非他命，我就跟
      被告曹買」。
    2.查獲時現場之安非他命是何人所有？被告己○○先於警訊時供稱：是曹永豊賣
      給伊與丙○○；嗣於檢察官偵訊時改稱：警訊筆錄不實在，安非他命是丙○○
      帶來的；後至本院訊問時又稱：是曹永豊帶來給伊的。
    3.查獲之電子秤係何人所有？其用途為何？被告己○○於警訊、檢察官訊問及本
      院調查時，依序供述：是向曹永豊購買安非他命時怕他作假重量不足而向曹永
      豊買的；是我爸爸在賣珍珠粉用的；「（問：扣案的磅秤何人所有？）我和丙○○所有。磅秤我在松山買的。（問：你在警訊說磅秤是跟被告曹買的，為何
      今日說在松山買的？）在警察局時，警察說我把被告曹咬死我就可以回去了，
      警訊時此部分所述不實在」、「因為我們一起出資去買安非他命，為了不吃虧
      我們會用磅秤」。
    4.查獲之帳冊是何人所有及其用途？被告己○○於警訊時稱：帳冊是伊買的，內
      容是曹永豊買賣毒品完後叫伊幫他寫的，是曹永豊買賣毒品之紀錄；其於偵訊
      時供陳：「（問：帳冊何人所有？）是我爸爸不認識字，叫我幫他記的，是記
      珍珠粉用的」；又於本院訊問時改稱：帳冊是伊自己所有的，伊和別人出資去
      買安非他命，由伊出面去拿，再分給共同出資人，怕會記錯，所以記載在帳冊
      。
    5.查獲當天所購買之安非他命的錢是否已交付？由何人交付？被告己○○於警訊
      時先稱：這次伊沒錢，所以還沒付錢給曹永豊，大約要二千元；惟其於偵訊時
      係稱：「買的沒這回事」；嗣經本院訊問時前後分別稱：「他拿安非他命給我
      ，並跟我拿錢，我拿二千元給他」、「我叫我太太拿二千元給被告曹」、「我
      太太有拿錢給被告曹，我太太反對我吸用安非他命，但我跟我太太說我欠被告
      曹二千元」。
    6.然證人即被告己○○配偶戊○○於本院調查時證稱：「（問：當天被告廖是否
      有跟你拿二千元？）沒有印象。... （問：八十九年一月二十六日，你身上是
      否有放現金幾千元？）有。（問：後來身上的現金是否有花掉？）抓到之後，
      我有拿錢給廖。（問：你給廖錢做什麼？）因為他當時身上沒有錢，給他進去
      警察局要用的。（問：你是否有印象被告曹及『奇偉』在八十九年一月二十六
      日在你們家時，被告廖有進來跟你拿錢？）沒有印象。（問：查獲當天，被告
      廖是否有進去叫你把錢拿給什麼人？）沒有印象，因為我都在睡覺，他沒有進
      去叫我拿錢給別人。（問：被查獲那天是否有拿錢給被告曹？）不記得」等情
      屬實（本院九十一年七月二十五日訊問筆錄）。從證人戊○○否認有拿錢給別
      人，也不記得有拿錢給曹永豊之說詞，顯見被告己○○之前所謂之由其妻交付
      二千元給曹永豊之說法並非事實。另警員甲○○之證述亦證稱在被告曹永豊之
      身上並未搜得安非他命或金錢，更可證實被告己○○所言之交付二千元給曹永
      豊之語，純屬虛妄。
    7.另被告己○○已自承係向「阿東」即「陳正東」進安非他命，曹永豊是寄放安
      非他命在伊處，則其何須再向被告曹永豊購買安非他命，此亦與常情未符，因
      此被告曹永豊所辯並未販賣安非他命一節，應可採信。
  (六)至扣案之二本帳冊部分，被告己○○於警訊時雖指稱帳冊內容都是曹永豊買賣毒
    品完後叫伊替他寫的云云，然其供詞與偵審中所述相較，已有前後反覆不一且與
    常情相悖之重大瑕疵，委不足採，且該二本帳冊業經被告己○○承認為其所有且
    為本人記載，經本院認定係被告己○○販賣毒品之紀錄，詳如前述，此難執此為
    不利於被告曹永豊之認定。
    綜上所述，根據卷內所有資料觀之，並無積極證據證明被告曹永豊涉有販賣安非
    他命之行為，此外，本院依職權調查結果，復查無其他積極證據足資認定被告曹
    永豊有何販賣安非他命之犯行，揆諸前揭條文及判例意旨，自屬不能證明被告曹
    永豊犯罪，爰為無罪判決之諭知。
據上論斷，應依刑事訴訟法第二百九十九條第一項前段、第三百零一條第一項，毒品
危害防制條例第四條第二項、第十九條第一項，刑法第十一條、第五十六條，判決如
主文。
本案經檢察官吳怡明到庭執行職務。
中      華      民      國    九十一    年      十      月    二十三    日
                                臺灣士林地方法院刑事第四庭
                                        法  官  黃  潔  茹
右正本證明與原本無異。
被告如不服本件判決，自判決送達之日起十日內，得向本庭提起上訴。
                                        書記官  柳  瑞  宗
中      華      民      國    九十一    年     十一     月      一      日
附錄本案論罪科刑法條全文：
毒品危害防制條例第四條第二項：
  製造、運輸、販賣第二級毒品者，處無期徒刑或七年以上有期徒刑，得併科新台幣
  七百萬元以下罰金。
附表一：
┌──┬────┬──────┬────────────┬───────┐
│編號│時  間  │地  點      │販入對象（暨帳冊上記載代│價格及數量    │
│    │        │            │號）                │              │
├──┼────┼──────┼────────────┼───────┤
│一  │10.  │不  詳      │帳冊Ａ第一頁「阿東」    │四萬元        │
│    │        │            │                        │七十公克即二兩│
│    │        │            │                        │（帳冊記「×70│
│    │        │            │                        │」即七十公克，│
│    │        │            │                        │帳冊記「二個」│
│    │        │            │                        │即二兩，以下對│
│    │        │            │                        │帳冊之解讀均同│
│    │        │            │                        │右，若帳冊上二│
│    │        │            │                        │者均記明，則本│
│    │        │            │                        │欄亦併記載之）│
├──┼────┼──────┼────────────┼───────┤
│二  │11.7.  │不  詳      │帳冊Ａ第三頁「黑人」    │四萬元        │
│    │        │            │                        │七十公克即二兩│
├──┼────┼──────┼────────────┼───────┤
│三  │11.18.  │不  詳      │帳冊Ａ第五頁「東」      │一萬零四百元  │
│    │        │            │                        │十七公克即半兩│
├──┼────┼──────┼────────────┼───────┤
│四  │11.  │不  詳      │帳冊Ａ第六頁「東」      │一萬元        │
│    │        │            │                        │十七公克即半兩│
├──┼────┼──────┼────────────┼───────┤
│五  │11.  │不  詳      │帳冊Ａ第七頁「阿東」    │一萬元        │
│    │        │            │                        │半兩          │
├──┼────┼──────┼────────────┼───────┤
│六  │11.  │不  詳      │帳冊Ａ第八頁「東」      │一萬元        │
│    │        │            │                        │半兩          │
├──┼────┼──────┼────────────┼───────┤
│七  │12.3.  │不  詳      │帳冊Ａ第九頁未記向何人買│一萬元        │
│    │        │            │                        │半兩          │
├──┼────┼──────┼────────────┼───────┤
│八  │12.4.  │不  詳      │帳冊Ａ第十頁「東仔」    │一萬元        │
│    │        │            │                        │半兩          │
├──┼────┼──────┼────────────┼───────┤
│九  │12.8.  │不  詳      │帳冊Ａ第十二頁「阿東」  │三萬元        │
│    │        │            │                        │五十二公克即一│
│    │        │            │                        │兩半          │
├──┼────┼──────┼────────────┼───────┤
│十  │12.16.  │不  詳      │帳冊Ａ第十五頁未記向何人│一萬元        │
│    │        │            │買                      │半兩          │
├──┼────┼──────┼────────────┼───────┤
│十一│12.  │不  詳      │帳冊Ａ第十七頁「東」    │一萬一千元    │
│    │        │            │                        │未記數量      │
├──┼────┼──────┼────────────┼───────┤
│十二│12.  │不  詳      │帳冊Ａ第十八頁「東」    │一萬元        │
│    │帳冊誤載│            │                        │未記數量      │
│    │為11.│            │                        │              │
├──┼────┼──────┼────────────┼───────┤
│十三│12.  │不  詳      │帳冊Ａ第十八頁「東」    │四萬元        │
│    │帳冊誤載│            │                        │二兩          │
│    │為11.│            │                        │              │
├──┼────┼──────┼────────────┼───────┤
│十四│12.  │不  詳      │帳冊Ａ第二十頁「阿東」  │九千五百元    │
│    │        │            │                        │十七公克      │
├──┼────┼──────┼────────────┼───────┤
│十五│1.1.起│不  詳      │帳冊Ａ第二十一頁起至第二│未記明販入金額│
│    │至1.│            │十六頁止，未記向何人買  │，數量有六個「│
│    │止      │            │                        │半兩」，共三兩│
└──┴────┴──────┴────────────┴───────┘
附表二：
┌──┬────┬──────┬────────────┬───────┐
│編號│時  間  │地  點      │賣出對象（暨帳冊上記載代│價格及數量    │
│    │        │            │號）                    │              │
├──┼────┼──────┼────────────┼───────┤
│一  │11.  │臺北縣汐止市│曹永豊                  │一千五百元    │
│    │        │大同路二段五│（帳冊Ａ第六頁記載為「曹│二公克        │
│    │        │十三巷六號旁│哥」）                  │（帳冊記「×2 │
│    │        │己○○居住之│                        │」即二公克，除│
│    │        │鐵皮屋修理廠│                        │價格外，另須帳│
│    │        │            │                        │冊上以右開方式│
│    │        │            │                        │記明數量者，本│
│    │        │            │                        │院始認定為販賣│
│    │        │            │                        │安非他命之紀錄│
│    │        │            │                        │，以下對帳冊之│
│    │        │            │                        │解讀均同右）  │
├──┼────┼──────┼────────────┼───────┤
│二  │12.2.  │同  右      │曹永豊                  │一千元        │
│    │        │            │（帳冊Ａ第八頁記載為「曹│一公克        │
│    │        │            │哥」）                  │              │
├──┼────┼──────┼────────────┼───────┤
│三  │12.5.  │同  右      │曹永豊                  │二千元        │
│    │        │  │（帳冊Ｂ第一頁記載為「代│二公克        │
│    │        │            │書阿峰」）              │              │
├──┼────┼──────┼────────────┼───────┤
│四  │12.6.  │同  右      │曹永豊                  │一千元        │
│    │        │            │（帳冊Ａ第十頁記載為「曹│一公克        │
│    │        │            │哥」）                  │              │
├──┼────┼──────┼────────────┼───────┤
│五  │12.14.  │同  右      │曹永豊                  │二千五百元    │
│    │        │            │（帳冊Ｂ第一頁記載為「代│二‧五公克    │
│    │        │            │書」）                  │              │
├──┼────┼──────┼────────────┼───────┤
│六  │12.16.  │同  右      │曹永豊                  │一千五百元    │
│    │        │            │（帳冊Ａ第十四頁記載為「│二公克        │
│    │        │            │曹哥」）                │        │
├──┼────┼──────┼────────────┼───────┤
│七  │12.  │同  右      │曹永豊                  │二千元        │
│    │        │            │（帳冊Ｂ第一頁記載為「代│二公克        │
│    │        │            │書曹」）                │              │
├──┼────┼──────┼────────────┼───────┤
│八  │12.  │同  右      │曹永豊                  │一千元        │
│    │        │            │（帳冊Ｂ第一頁記載為「代│一公克        │
│    │        │            │書阿峰）                │              │
├──┼────┼──────┼────────────┼───────┤
│九  │1.  │同  右      │曹永豊                  │二千元        │
│    │        │            │（帳冊Ｂ第二頁記載為「阿│二公克        │
│    │        │            │峰」）                  │              │
├──┼────┼──────┼────────────┼───────┤
│十  │1.  │同  右      │曹永豊                  │一千元        │
│    │        │            │（帳冊Ｂ第三頁記載為「代│０‧八公克    │
│    │        │            │書」）                  │              │
├──┼────┼──────┼────────────┼───────┤
│十一│11.  │臺北縣汐止市│丙○○                  │一千元        │
│    │        │大同路二段五│（帳冊Ａ第五頁記載為「其│一公克        │
│    │        │十三巷六號旁│緯」）                  │              │
│    │        │己○○居住之│                        │              │
│    │        │鐵皮屋修理廠│                        │              │
├──┼────┼──────┼────────────┼───────┤
│十二│12.  │同  右      │丙○○                  │一千四百元    │
│    │        │            │（帳冊Ａ第十九頁記載為「│二公克        │
│    │        │            │其」）                  │              │
├──┼────┼──────┼────────────┼───────┤
│十三│1.  │同  右      │丙○○                  │一千元        │
│    │        │            │（帳冊Ｂ第三頁記載為「張│０‧八公克    │
│    │        │            │其緯」）                │              │
├──┼────┼──────┼────────────┼───────┤
│十四│12.  │基隆市七堵區│乙○○                  │三千元        │
│    │        │堵南里明德三│（帳冊Ｂ第一項記載      │三公克        │
│    │        │路七十七號附│為「乙○○」）          │              │
│    │        │近街道      │                        │              │
├──┼────┼──────┼────────────┼───────┤
│十五│12.  │基隆市七堵區│乙○○，綽號鱷魚        │二千元        │
│    │帳冊誤載│堵南里明德三│（帳冊Ａ第十八頁記載為「│二公克        │
│    │為11.│路七十七號余│餓魚」）                │              │
│    │        │振偉住處    │                        │              │
├──┼────┼──────┼────────────┼───────┤
│十六│1.  │不  詳      │乙○○                  │一千元        │
│    │        │            │（帳冊Ｂ第三頁記載為「余│０‧八公克    │
│    │        │            │振偉」）                │              │
└──┴────┴──────┴────────────┴───────┘
